# 股权转让

提问人：haikuotiangaohe 时间：2022-12-08 11:39:02
A公司于 2021 年 9 月注册成立，股东为甲公司，持股比例100%，注册资本为 100 万元人民币， 2022 年 2 月甲公司将持有的A股权转让给乙公司，转让对价为 0 元， 2022 年 11 月乙公司又将持有的A公司 0 元对价转让给甲公司，其中甲公司和乙公司同受丙公司控制，请问以上两次股权转让应如何进行账务处理，是否涉及企业所得税问题。

回答人：chenyiwei
1 、为何一年内发生两次股权转让？各自背景是什么，是否构成一揽子交易？
2 、在两次交易之间，A公司的实际控制权是否转移给乙公司？
3 、为何两次转让对价均为零？A公司是否资不抵债？转让价格是否公允？还是应当将其视为无偿划转？

提问人：haikuotiangaohe 时间：2022-12-14 13:48:43
陈老师，这个问题辛苦帮着再看下，谢谢

回答人：chenyiwei
如果两次均未支付对价，则参照国企的无偿划转进行会计处理，按权益*易原则处理。